臺灣臺北地方法院刑事判決
109年度訴字第863號
公  訴  人  臺灣臺北地方檢察署檢察官
被      告  王盟雲



            王耀緯



            楊坤龍



            陳冠霖


上列被告等因傷害等案件，經檢察官提起公訴（109年度偵字第4
480號），本院判決如下：
    主  文
王盟雲共同犯傷害罪，處有期徒刑肆月，如易科罰金，以新台幣
壹仟元折算壹日。
王耀緯共同犯傷害罪，處有期徒刑貳月，如易科罰金，以新台幣
壹仟元折算壹日。
楊坤龍共同犯傷害罪，處有期徒刑肆月，如易科罰金，以新台幣
壹仟元折算壹日。
陳冠霖共同犯傷害罪，處有期徒刑參月，如易科罰金，以新台幣
壹仟元折算壹日。    
    事  實
一、王盟雲、王耀緯、楊坤龍、陳冠霖與郭育漩（經本院通緝，
    待緝獲後另行審結）於民國108年12月9日凌晨3時許前某時
    ，在位於臺北市○○區○○路00號「KLASH」夜店内飲酒。其等
    因故與在場之楊○○發生爭執，王盟雲、王耀緯、楊坤龍、陳
    冠霖、郭育漩，即基於傷害之犯意聯絡，於同日凌晨4時許
    ，在臺北市○○區○○路00號前之空地將楊○○圍住，分由王盟雲
    及郭育漩以徒手拍、打楊○○，嗣後郭育漩、王盟雲及楊坤龍
    見楊○○欲步行前往派出所，再追上前去，在臺北市○○區○○路
    00號之微風信義百貨公司前攔下楊○○，接續徒手毆打楊○○，
    使楊○○受有頭部挫傷、雙肩擦挫傷、雙手擦挫傷及右腳踝挫
    傷等傷害。嗣經楊○○報警處理，始查悉上情。
二、案經楊○○訴由臺北市政府警察局信義分局報告臺灣臺北地方
    檢察署檢察官偵查後起訴。
    理  由
壹、程序事項：
    本案所引用之供述及非供述證據，經本院依法踐行調查證據
    程序，檢察官、被告王盟雲、王耀緯、楊坤龍、陳冠霖均不
    爭執各該證據之證據能力，且亦查無依法應排除其證據能力
    之情形，是後述所引用證據之證據能力均無疑義。
貳、實體事項：
一、訊據被告王盟雲、王耀緯、楊坤龍、陳冠霖固均坦承有於10
    8年12月9日凌晨4時許，在臺北市○○區○○路00號前之空地將
    告訴人楊○○圍住，惟均矢口否認有為傷害犯行。被告王盟雲
    辯稱：伊沒有打告訴人，伊只有與告訴人互相推擠云云；被
    告王耀緯辯稱：伊沒有打人，伊只有在旁邊看而已云云；被
    告楊坤龍辯稱：伊沒有打告訴人，當時係因為被告王盟雲的
    東西在伊身上，伊才跟著被告王盟雲去做筆錄云云；被告陳
    冠霖辯稱：伊沒有傷害告訴人，伊衝進人群裡，只是為了要
    攔住伊的朋友，不讓他打人云云。經查：
　㈠被告王盟雲、王耀緯、楊坤龍、陳冠霖與同案被告郭育漩於1
    08年12月9日凌晨4時許，在臺北市○○區○○路00號前之空地將
    告訴人圍住等情，業經證人即告訴人楊○○於警詢、偵查及本
    院審理中（見偵字卷第61至63頁、第65至69頁、第112至114
    頁，本院訴字卷二第302至306頁）證述明確，且經本院勘驗
    監視器錄影畫面確認無訛，此有勘驗筆錄及監視器錄影畫面
    翻拍照片（見本院訴字卷二第127至129頁、第133至149頁）
    存卷可佐，且為被告王盟雲、王耀緯、楊坤龍、陳冠霖所不
    爭執（見本院訴字卷一第191頁、本院訴字卷二第103頁），
    此部分事實，首堪認定。
　㈡證人楊○○於警詢、偵查及本院審理中證述：108年12月9日凌
    晨4時許，有一群人在「KLASH」夜店把伊圍住，說伊摸到他
    們朋友的胸部，但伊沒有，所以伊與對方在現場有爭執，過
    了不久，夜店安管人員請伊與對方上樓，伊出了夜店之後，
    就被一群人圍住，伊被對方推擠及毆打，被告陳冠霖有要衝
    過來打伊，但被警察攔住；之後警察把伊與對方隔開之後，
    警察要伊步行前往派出所，伊走到一半，又遭被告王盟雲、
    楊坤龍及同案被告郭育漩追逐、包圍及毆打，伊當時有看清
    楚他們的長相等語（見偵字卷第61至63頁、第65至69頁、第
    112至114頁，本院訴字卷二第302至306頁），復衡諸本院勘
    驗現場監視器錄影畫面，結果顯示：
　　畫面時間「2019/12/09 04：29：22-04：30：02」時，位於
    畫面右方之被告王盟雲、王耀緯、楊坤龍、陳冠霖與同案被
    告郭育漩走向告訴人所在位置。
　　畫面時間「2019/12/09 04：29：30」時，被告王耀緯身體
    往前，右手做出揮拳的動作，之後告訴人上半身往下傾倒。
    被告王盟雲、楊坤龍、陳冠霖及同案被告郭育漩均在旁觀看
    。
　　畫面時間「2019/12/09 04：29：31」時，被告王盟雲將被
    告王耀緯往後拉開。
　　畫面時間「2019/12/09 04：29：41」時，同案被告郭育漩
    舉起右手，打告訴人之頭部及後背。被告陳冠霖被員警推至
    告訴人之右後方，其餘被告站在一旁觀看。
　　畫面時間「2019/12/09 04：29：46」時，被告陳冠霖衝向
    告訴人所在之處之位置。
　　畫面時間「2019/12/09 04：29：47」時，同案被告郭育漩
    衝向告訴人所在位置。
　　畫面時間「2019/12/09 04：29：48」時，被告陳冠霖再次
    衝向告訴人所在位置，其餘被告站立在一旁觀看。
　　畫面時間「2019/12/09 04：29：50」時，告訴人彎腰，並
    以雙手抱住頭部，同案被告郭育漩出手打告訴人之後背，被
    告王盟雲、楊坤龍、王耀緯站在同案被告郭育漩右側。
　　畫面時間「2019/12/09 04：29：54」時，被告王盟雲用右
    手推告訴人左肩，其餘被告站在告訴人身旁。
　　此有本院勘驗筆錄及監視器錄影畫面翻拍照片（見本院訴字
    卷二第127至129頁、第133至149頁）存卷可佐，由該勘驗結
    果可知，被告王盟雲、王耀緯、陳冠霖、楊坤龍與同案被告
    郭育漩於告訴人抵達臺北市○○區○○路00號前之空地後，即一
    起將告訴人圍住，被告王耀緯旋即對告訴人做出揮拳之動作
    ，同案被告郭育漩再接著毆打告訴人，被告陳冠霖則數度衝
    向告訴人處，爾後被告王盟雲再出手推告訴人左肩，足徵被
    告王盟雲、王耀緯、陳冠霖、楊坤龍與同案被告郭育漩共同
    將告訴人圍住後，被告王耀緯及陳冠霖於同案被告郭育漩出
    手毆打告訴人之時點前後，均有欲攻擊告訴人之舉，被告王
    盟雲甚而出手推告訴人，被告楊坤龍則站在其等身旁伺機而
    動等情甚明。
　㈢又證人楊○○於警詢中證稱：伊在微風南山百貨公司前，遭兩
    名男子及一名女子毆打，其等三人分別為一名身著深色羽絨
    外套之男子、一名身著黑色、背後有方形框框，框內有X圖
    案之外套之男子，及一名身著黑色短袖T恤、短髮的女子等
    語（見偵字卷第65至69頁），復於偵查中證稱：同案被告郭
    育漩及另外兩名男子有追逐伊繼續傷害等語（見偵字卷第11
    2至114頁），嗣於本院審理中明確證稱：當時在微風南山百
    貨公司前打伊的就是被告王盟雲、楊坤龍及同案被告郭育漩
    ，伊當時有看清楚他們的長相等語（本院訴字卷二第302至3
    06頁），足見證人楊○○就在微風南山百貨公司毆打其之人之
    數量及性別特徵，前後證述一致，且觀諸監視器錄影畫面翻
    拍照片所示（見本院訴字卷二第133至149頁），可見被告王
    盟雲及楊坤龍當日均著深色外套，被告楊坤龍外套後方有白
    色線條勾勒之長方形外框，其內有白色圖案，其等二人於案
    發當日之穿著實與證人楊○○於警詢中所述在微風南山百貨公
    司前毆打其之男子之穿著相符。又被告王盟雲於警詢中供稱
    ：伊看到告訴人朝著微風南山百貨公司之方向離開，伊追上
    前去詢問，告訴人看見伊快追到時，便把伊推倒，伊站起來
    後也推告訴人，兩人一起推擠進草叢等語（見偵字卷第21至
    23頁），且被告楊坤龍於警詢中亦供稱：伊有從夜店門口追
    到微風南山百貨公司等語（見偵字卷第41至43頁），核與證
    人楊○○證稱被告王盟雲、楊坤龍有追逐其至微風南山百貨公
    司前等語相符，況被告王盟雲亦自承有在該處與證人楊○○發
    生肢體衝突等語，且被告王盟雲、王耀緯、楊坤龍、陳冠霖
    及同案被告郭育漩甫在臺北市○○區○○路00號前之空地將告訴
    人圍住，並發生肢體衝突，被告王盟雲、楊坤龍與同案被告
    郭育漩又旋即趁告訴人單獨前往派出所之時追上前去，顯有
    延續前一波衝突，而再行攻擊之勢。綜上以觀，證人楊○○前
    揭證稱被告王盟雲、楊坤龍與同案被告郭育漩追逐證人楊○○
    至微風南山百貨公司前，並在該處毆打其等語，應與事實相
    符，堪以採信。
　㈣由被告王盟雲、王耀緯、楊坤龍、陳冠霖及同案被告郭育漩
    一同在臺北市○○區○○路00號前之空地將告訴人圍住，被告王
    耀緯、陳冠霖做出揮拳、衝向告訴人等欲攻擊告訴人之舉，
    及被告王盟雲在該處出手推告訴人，並與被告楊坤龍一同追
    逐告訴人至微風南山百貨公司前毆打告訴人等行為，堪可認
    定被告王盟雲、王耀緯、楊坤龍、陳冠霖均有傷害告訴人之
    意，再衡諸被告王耀緯於警詢中供稱：告訴人在夜店內與伊
    的朋友有爭執，告訴人從夜店出來時，伊等希望跟告訴人好
    好談，但告訴人態度不好，之後就有人動手，伊當時有揮拳
    等語（見偵字卷第31至34頁）、被告陳冠霖於警詢中供稱：
    伊在夜店內聽到伊朋友的女友被騷擾，伊與伊的朋友被安管
    人員請到樓上，告訴人對伊等叫囂，伊等因而圍上去，伊想
    過去揍告訴人，但警察把伊架開等語（見偵字卷第51至54頁
    ），益徵被告王耀緯、陳冠霖確實均有與其他被告及同案被
    告郭育漩共同傷害告訴人之意。綜上，足認被告王盟雲、王
    耀緯、楊坤龍、陳冠霖與同案被告郭育漩間，確有傷害告訴
    人之犯意聯絡及行為分擔，是其等應為傷害告訴人之行為共
    同負責無訛。
　㈤另證人楊○○於偵查中證稱：被告等人都有攻擊伊的雙手、雙
    肩、頭部、胸部及腳等語（見偵字卷第112至114頁），而其
    於案發當日至國泰綜合醫院急診時，經診斷受有頭部挫傷、
    雙肩擦挫傷、雙手擦挫傷、右腳踝挫傷等傷害，此有國泰綜
    合醫院診斷證明書（見偵字卷第71頁）存卷可參，證人楊○○
    所述其遭毆打之身體部位，核與診斷證明書所載受傷部位大
    致相符，且證人楊○○於案發當日遭毆打後，旋即於該日就醫
    ，足認告訴人上開所受傷勢確實係因被告王盟雲、王耀緯、
    楊坤龍、陳冠霖及同案被告郭育漩共同所為之傷害行為所致
    。　
　㈥綜上，被告王盟雲、王耀緯、楊坤龍、陳冠霖前揭所為之辯
    詞，均係臨訟杜撰之詞，洵無足採。從而，本案事證明確，
    被告四人犯行均堪以認定，應依法論科。
二、論罪科刑：
　㈠核被告王盟雲、王耀緯、楊坤龍、陳冠霖所為，均係犯刑法
    第277條第1項之傷害罪。
　㈡起訴書雖漏未記載被告王盟雲、楊坤龍及同案被告郭育漩於
    告訴人步行前往派出所途中，在微風南山百貨公司前毆打告
    訴人之部分，然此部分既與前揭經起訴之部分具接續犯之實
    質上一罪關係，應為起訴效力所及，法院自應併予審究。
　㈢被告王盟雲、王耀緯、楊坤龍、陳冠霖、同案被告郭育漩間
    ，就上開傷害犯行間，有犯意聯絡及行為分擔，應論以共同
    正犯。
　㈣爰審酌被告王盟雲、王耀緯、楊坤龍、陳冠霖不思以理性處
    理糾紛，竟與同案被告郭育漩共同傷害告訴人，所為誠屬不
    該，兼衡被告四人於犯後猶飾詞狡辯之犯後態度，且據告訴
    人所述，僅有被告王耀緯得其諒解，其餘被告均未與其達成
    和解或調解，並賠償其損失之情（見本院訴字卷二第308頁
    ），再衡以告訴人所受傷勢、被告四人之犯罪動機、手段、
    情節、其等之智識程度及生活狀況等一切情狀，分別量處如
    主文第一項至第四項所示之刑，並均諭知易科罰金之折算標
    準。
據上論斷，應依刑事訴訟法第299條第1項前段，刑法第28條、第
277條第1項、第41條第1項前段，刑法施行法第1條之1第1項，判
決如主文。
本案經檢察官高光萱提起公訴，檢察官葉惠燕到庭執行職務。
中　　華　　民　　國　　111 　年　　11　　月　　21　　日
                  刑事第六庭  審判長法  官  黃傅偉
　　　　　　　　　　　　　　　　　　法  官  洪翠芬
　　　　　　　　　　　　　　　　　　法  官  李佳靜
上正本證明與原本無異。 
如不服本判決應於收受送達後20日內向本院提出上訴書狀，並應
敘述具體理由；其未敘述上訴理由者，應於上訴期間屆滿後20日
內向本院補提理由書（均須按他造當事人之人數附繕本）「切勿
逕送上級法院」。告訴人或被害人如對於本判決不服者，應具備
理由請求檢察官上訴，其上訴期間之計算係以檢察官收受判決正
本之日期為準。
中　　華　　民　　國　　111 　年　　11　　月　　21　　日
                                    書記官  林珊慧
附錄本案論罪科刑法條全文：　　　　　　　　　　　　　　　
中華民國刑法第277條
傷害人之身體或健康者，處5年以下有期徒刑、拘役或50萬元以
下罰金。
犯前項之罪，因而致人於死者，處無期徒刑或7年以上有期徒刑
；致重傷者，處3年以上10年以下有期徒刑。